臺灣板橋地方法院刑事判決　　　　　　　 96年度易字第143號
公　訴　人　臺灣板橋地方法院檢察署檢察官
被　　　告　乙○○
　　　　　　　　　　（另案在臺灣桃園監獄執行中）
上列被告因竊盜案件，經檢察官聲請以簡易判決處刑（九十五年
度偵字第二五○八四號），本院認不宜以簡易判決處刑，改依通
常程序審理，被告於本院準備程序中就被訴之事實為有罪之陳述
，經本院合議庭裁定由受命法官獨任進行簡式審判程序審理，判
決如下：
    主  文
乙○○攜帶兇器竊盜，處有期徒刑柒月；扣案油壓剪壹枝沒收之
。又攜帶兇器竊盜，處有期徒刑柒月；扣案油壓剪壹枝沒收之。
應執行有期徒刑壹年；扣案油壓剪壹枝沒收之。
    事  實
一、乙○○前有違反藥事法、麻醉藥品管理條例、槍砲彈藥刀械
    管制條例等前科，並於九十五年九月十二日犯竊盜罪，經本
    院以九十五年度簡字第五八六三號判決判處有期徒刑五月；
    復於同年十月十七日犯竊盜罪，經臺灣桃園地方法院以九十
    五年度易字第一八三八號判決判處有期徒刑六月；又於同年
    十月十九日犯竊盜罪，經本院以九十六年度易字第三四號判
    決判處有期徒刑八月（均未執行完畢，不構成累犯）。
二、詎乙○○於前案審理期間，猶不知悛悔，意圖為自己不法之
    所有，先後於九十五年十月二十四日晚間十一時許、同年月
    二十五日晚間十一時許，攜帶其所有客觀上足對人之生命、
    身體、安全構成威脅，具有危險性，可供兇器使用之油壓剪
    一枝，無故侵入臺北縣鶯歌鎮○○路一○九巷一號金陵玻璃
    工業股份有限公司（無故侵入他人建築物部分未據告訴），
    趁無人注意之際，以上開油壓剪剪斷該公司工廠電器控制室
    上層及下層之電線，分別竊得電線各十公尺，合計共竊得電
    線二十公尺，得逞後，將之暫放於臺北縣鶯歌鎮○○街曾厝
    巷之土地公廟旁。嗣於同年月二十七日下午三時許，乙○○
    偕同不知情之葉政宜（經檢察官另為不起訴處分）駕車前往
    上開土地公廟搬運電線之際，為警當場查獲，並扣得乙○○
    所有供上開竊盜行為所用之油壓剪一枝。
三、案經金陵玻璃工業股份有限公司訴由臺北縣政府警察局三峽
    分局報告臺灣板橋地方法院檢察署檢察官偵查聲請以簡易判
    決處刑，本院改依通常程序審理。
    理  由
壹、程序方面
    刑事訴訟法第二百七十三條之一第一項規定除被告所犯為死
    刑、無期徒刑、最輕本刑為三年以上有期徒刑之罪、或高等
    法院管轄第一審案件者外，於審判期日前之程序進行中，被
    告先就被訴事實為有罪之陳述時，審判長得告知被告簡式審
    判程序之旨，並聽取當事人、代理人、辯護人及輔佐人之意
    見後，裁定進行簡式審判程序。本案被告乙○○被訴竊盜案
    件，非前開不得進行簡式審判程序之案件，經被告於本院審
    理時就被訴之事實為有罪之陳述，且經本院告知被告簡式審
    判程序之旨，聽取被告及檢察官之意見後，爰依刑事訴訟法
    第二百七十三條之一第一項規定裁定改依簡式審判程序審判
    之，先予敘明。
貳、實體方面
一、犯罪事實之認定：
　(一)訊據被告乙○○於本院審理時固坦承於九十五年十月二十四
    日晚間十一時許，攜帶其所有之油壓剪一枝，無故侵入臺北
    縣鶯歌鎮○○路一○九巷一號金陵公司，以上開油壓剪剪斷
    該公司工廠電器控制室上層及下層之電線，竊得電線共二十
    公尺之事實，惟辯稱：伊僅於九十五年十月二十四日至金陵
    公司一次竊取二十公尺之電線，同年月二十五日去金陵公司
    是去搬電線，但找不到車子，所以沒有將電線載走云云。
  (二)經查：上揭事實，業據被告於警詢及檢察官偵查時均坦承不
    諱，其於本院準備程序及審理時亦坦承於九十五年十月二十
    四日晚間十一時許，攜帶其所有之油壓剪一枝，無故侵入臺
    北金陵公司，持上開油壓剪竊得電線共二十公尺之事實，復
    經證人即金陵公司經理甲○○於警詢時證稱：金陵公司於九
    十五年十月二十四日晚間十一時許，發現工廠電器控制室上
    層電線遭竊十公尺，同年月二十五日晚間十一時許，又發現
    工廠電器控制室下層之電線遭竊十公尺等語甚詳（見偵查卷
    第十一頁以下），並有贓物認領保管單一紙、現場照片八幀
    在卷可憑，及油壓剪一枝扣案可資佐證，則被告以上開情詞
    置辯，不足採信。從而，本件事證明確，被告犯行堪以認定
    ，應依法論科。
二、論罪科刑之法律適用：
  (一)按刑法第三百二十一條第一項第三款之攜帶兇器竊盜罪，係
    以行為人攜帶兇器竊盜為其加重條件，此所謂兇器，其種類
    並無限制，凡客觀上足對人之生命、身體、安全構成威脅，
    具有危險性之兇器均屬之，且祇須行竊時攜帶此種具有危險
    性之兇器為已足，並不以攜帶之初有行兇之意圖為必要（最
    高法院七十九年度台上字第五二五三號判例意旨可資參照）
    。查被告攜帶自有之油壓剪一枝，無故侵入金陵公司內（無
    故侵入他人建築物部分未據告訴）竊取電線，而扣案油壓剪
    係以金屬製成，如用以施暴、脅迫、抵抗，依一般社會觀念
    ，已足使人之生命、身體、安全受有危害，自堪認為兇器。
    是核被告所為，均係犯刑法第三百二十一條第一項第三款攜
    帶兇器竊盜罪。被告所犯二次攜帶兇器竊盜罪，犯意各別，
    行為互殊，應予分論併罰。爰審酌被告有如事實欄所示之刑
    事犯罪紀錄，有臺灣高等法院被告前案紀錄表在卷可憑，素
    行非佳，竟於前案審理期間，猶不知悛悔，再犯本案，及其
    犯罪之動機、目的、所為危害社會治安及侵害個人法益，並
    兼衡其於犯罪後坦承部分犯行、態度尚稱良好等一切情狀，
    分別量處如主文所示之刑，並定其應執行刑，以示懲儆。
  (二)扣案油壓剪一枝，為被告所有供上揭竊盜犯罪所用之物，業
    據被告供明在卷，爰依刑法第三十八條第一項第二款規定，
    予宣告沒收。
據上論斷，應依刑事訴訟法第四百五十二條、第二百七十三條之
一第一項、第二百九十九條第一項前段，刑法第三百二十一條第
一項第三款、第三十八條第一項第二款、第五十一條第五款，判
決如主文。
本案經檢察官溫祖德到庭執行職務。
中　　華　　民　　國　　96　　年　　2 　　月　　14　　日
                  刑事第九庭    法　官　張筱琪
以上正本證明與原本無異。
　　　　　　　　　　　　　　　　書記官　廖舜宜
中　　華　　民　　國　　96　　年　　2 　　月　　14　　日
附錄本案論罪科刑法條全文：
中華民國刑法第三百二十條
 (普通竊盜罪、竊佔罪)
意圖為自己或第三人不法之所有，而竊取他人之動產者，為竊盜
罪，處五年以下有期徒刑、拘役或五百元以下罰金。
意圖為自己或第三人不法之利益，而竊佔他人之不動產者，依前
項之規定處斷。
前二項之未遂犯罰之。
中華民國刑法第三百二十一條
犯竊盜罪而有左列情形之一者，處六月以上、五年以下有期徒刑
：
一　於夜間侵入住宅或有人居住之建築物、船艦或隱匿其內而犯
　　之者。
二　毀越門扇、牆垣或其他安全設備而犯之者。
三　攜帶兇器而犯之者。
四　結夥三人以上而犯之者。
五　乘火災、水災或其他災害之際而犯之者。
六　在車站或埠頭而犯之者。
前項之未遂犯罰之。
